【裁判字號】    95,上訴,3960
【裁判日期】    951129
【裁判案由】    毒品危害防制條例
【裁判全文】
臺灣高等法院刑事判決                95年度上訴字第3960號
上  訴  人
即  被  告  甲○○
                    現於台北監獄
上列上訴人因毒品危害防制條例案件，不服臺灣地方法院95年度
易字第1578號，中華民國95年9月13日第一審判決（起訴案號：
臺灣地方法院檢察署95年度毒偵字第2730號，移送併辦：臺灣板
橋地方法院檢察署95年度毒偵字第5352號），提起上訴，本院判
決如下：
    主  文
上訴駁回。
    事實及理由
一、本案經本院審理結果，認第一審判決認事用法及量刑均無不
    當，應予維持，並引用第一審判決書記載之事實、證據及理
    由（如附件）。
二、上訴人即被告甲○○基於施用第一級毒品之概括犯意，先後
    於95年5月10日12時許、同年6月28日晚間某時許，連續在台
    北縣新莊市○○路○段448號5樓住處內，以將第一級毒品海
    洛因摻入香煙內點燃吸食之方式，連續二次施用第一級毒品
    海洛因之事實，業據被告坦承不諱，且被告遭查獲經警先後
    採集其尿液檢體，送請台灣檢驗科技股份有限公司檢驗結果
    確呈嗎啡陽性反應，有桃園縣政府警察局龜山分局被採尿人
    姓名編號對照表、台北市政府警察局中正第一分局95年6 月
    份移送違反毒品危害防制條例人犯尿液檢體對照表及台灣檢
    驗科技股份有限公司濫用藥物尿液檢驗報告附卷足據，而扣
    案之白色粉末2小包，送請法務部調查局鑑定結果，亦均檢
    出第一級毒品海洛因成分，有該局出具之調科壹字第０八０
    ０一一一二九二號鑑定通知書附卷可資佐證，是被告自白核
    與事實相符，本件事證明確。被告上訴意旨以原審量刑過重
    請求輕判云云，惟查被告曾非法吸用化學合成麻醉藥品及施
    用第一級毒品各遭判處有期徒刑十月，有本院被告全國前案
    紀錄表在卷可稽，仍不知俊悔，再犯同類型之犯罪，惡性非
    輕，且施用第一級毒品罪法定刑為六月以上五年以下有有徒
    刑，原審僅酌處有期徒刑一年二月，在中度刑以下，難認過
    重，是其執前詞上訴應認無理由，予以駁回。
據上論結，應依刑事訴訟法第368條、第373條，判決如主文。
本案經檢察官游明仁到庭執行職務。
中    華    民    國    95    年    11    月    29    日
                  刑事第十五庭審判長法  官  吳昭瑩
                                    法  官  李釱任
                                    法  官  楊貴雄
以上正本證明與原本無異。
如不服本判決，應於收受送達後十日內向本院提出上訴書狀，其
未敘述上訴之理由者並得於提起上訴後十日內向本院補提理由書
（均須按他造當事人之人數附繕本）。
                                    書記官  林淑貞
中    華    民    國    95    年    11    月    30    日
附錄本案論罪科刑法條全文
毒品危害防制條例第10條第1項
施用第一級毒品者，處六月以上五年以下有期徒刑。


司法院資訊處製作；財團法人民間司法改革基金會備份。
